# 请教陈版，在其他主体中的权益中重要子公司的构成直接跟间接持股如何划分

提问人：cjzhangyong 时间：2016-07-14 08:56:30
@chenyiwei 1、A上市公司 持股子公司B 60%的股份，那么B持股子公司C 70%的股份，那么填报的时候子公司B直接持股60%，间接持股C是70%股份吗？ 2 、国家税务总局公告 2016 年第 42 号中关联方认定：双方直接或者间接同为第三方所持有的股份达到25%以上，A公司持股B公司10%股份，持股C公司16%股份，那么B跟C直接同为第三方A公司股份达到25%以上，那么A与B A与C是关联方，那么B与C同被A持股，B与C是关联方吗？

回答人：chenyiwei
1 、是。 2 、要注意关联方关系认定的不同口径。按照会计口径，如果双方只是同受一方的重大影响，除此以外没有构成关联方关系的其他情形的，则不构成关联方关系。